臺灣新竹地方法院刑事判決　　　　　　　 99年度訴字第222號
公　訴　人　臺灣新竹地方法院檢察署檢察官
被　　　告　陳世鴻
　　　　　　徐偉峻
　　　　　　林雅萍
上列被告等因竊盜案件，經檢察官提起公訴（99年度偵字第3179
號、99年度偵緝字第465 號），本院判決如下：
    主  文
陳世鴻犯結夥竊盜罪，累犯，處有期徒刑捌月。又犯結夥竊盜罪
，累犯，處有期徒刑捌月。又共同犯攜帶兇器竊盜罪，累犯，處
有期徒刑捌月；扣案如附表1 所示之物均沒收。應執行有期徒刑
壹年捌月；扣案如附表1 所示之物均沒收。
徐偉峻犯結夥竊盜罪，累犯，處有期徒刑捌月。又犯結夥竊盜罪
，累犯，處有期徒刑捌月。又共同犯攜帶兇器竊盜罪，累犯，處
有期徒刑捌月；扣案如附表1 所示之物均沒收。應執行有期徒刑
壹年捌月；扣案如附表1 所示之物均沒收。
林雅萍犯結夥竊盜罪，處有期徒刑陸月，如易科罰金，以新臺幣
壹仟元折算壹日；又犯結夥竊盜罪，處有期徒刑陸月，如易科罰
金，以新臺幣壹仟元折算壹日。應執行有期徒刑拾月，如易科罰
金，以新臺幣壹仟元折算壹日。
    事  實
一、陳世鴻前曾(1)於民國95年間因竊盜案件，經本院於95年6 月
    23日以95年度易字第297 號判決判處有期徒刑6 月，於95年
    7 月13日確定，並於96年2 月16日入監執行，於96年4 月19
    日徒刑執行完畢。(2)另於95年間因竊盜案件，經本院於97年
    5 月30日以97年度竹簡字第671 號判決判處有期徒刑6 月，
    減為有期徒刑3 月，於97年8 月5 日確定。上開(1)案件，因
    適用中華民國九十六年罪犯減刑條例，經本院於97年10月22
    日以97年度聲減字第196 號裁定減為有期徒刑3 月，再與(2)
    案件應執行有期徒刑5 月，於97年11月5 日確定，前業已執
    行6 月，減刑後已無庸執行，而於97年12月16日由檢察官指
    揮報結，並以97年11月5 日97年度聲減字第196 號裁定確定
    之日視為執行完畢之日（最高法院99年度台非字第51號判決
    意旨參照）。(3)復於96年間因違反毒品危害防制條例案件，
    經本院於96年9 月29日以96年度訴字第626 號判決判處有期
    徒刑10月，於96年10月27日確定。(4)再於96年間因竊盜案件
    ，經本院於96年11月19日以96年度易字第647 號判決判處有
    期徒刑8 月，於96年12月7 日確定。(5)其又於96年間因違反
    毒品危害防制條例案件，經本院於97年2 月29日以97年度訴
    字第132 號判決判處有期徒刑7 月、3 月，並定應執行刑有
    期徒刑9 月，於97年3 月21日確定。上開(3)(4)(5)案件接續執
    行，嗣經本院於97年5 月6 日以97年度聲字第438 號裁定定
    應執行有期徒刑2 年，於98年7 月4 日縮刑執行完畢。
二、徐偉峻前因妨害婚姻案件，經本院於97年2 月14日以97年度
    易字第61號判決判處有期徒刑3 月，於97年3 月13日確定；
    復因違反家庭暴力防治法案件，經本院於97年5 月23日以97
    年度竹簡字第4608號判決判處有期徒刑5 月，於97年6 月23
    日確定，上開2 案件再經本院以97年度聲字第1005號裁定定
    應執行刑有期徒刑7 月確定；其又因竊盜案件，經本院於97
    年9 月30日以97年度竹簡字第1278號判決判處有期徒刑4 月
    ，於97年10月30日確定，上開各罪經接續執行，於98年6 月
    30日縮刑期滿執行完畢。
三、詎陳世鴻、徐偉峻仍不知悔改，而為下列之犯行：
  (一)於99年4 月1 日4 時許，陳世鴻、徐偉峻、林雅萍共同基於
    意圖為自己不法所有之犯意聯絡及行為分擔，由林雅萍駕駛
    車號0681-YG 號自小客車，搭載徐偉峻、陳世鴻，在新竹市
    ○區○○街173 巷3 弄前，趁無人注意之際，由徐偉峻、林
    雅萍2 人在旁把風，陳世鴻下車以其所有之自備鑰匙，竊取
    張慧玲所有車號3657-MX 號自用小客車得手。
  (二)於99年4月1日凌晨，陳世鴻、徐偉峻、林雅萍共同基於意圖
    為自己不法所有之犯意聯絡及行為分擔，由陳世鴻駕駛前揭
    竊取之車號3657-MX 號自小客車，林雅萍駕駛車號0681-YG
    號自小客車搭載徐偉峻，至新竹市○○路27號前，見劉秀玲
    所有由張國華所使用之車號3335-MJ 號自小客車停放該處，
    趁無人注意之際，由徐偉峻、林雅萍2 人在旁把風，陳世鴻
    以前揭相同方式，竊取該車得手，因車號3335-MJ 號自小客
    車無法發動，遂由徐偉峻坐於駕駛座控制方向盤，由陳世鴻
    駕駛車號3657 -MX號自小客車，於車號3335-MJ 號自小客車
    後方推頂之方式，將車號3335-MJ 號自小客車推頂至由陳世
    鴻向不知情之吳聲良所承租位在新竹市○○路○ 段2 巷119
    號之倉庫內。
  (三)於99年4 月8 日某時許，陳世鴻、徐偉峻共同基於意圖為自
    己不法所有之犯意聯絡及行為分擔，一同前往新竹縣湖口鄉
    ○○街27號前，趁無人注意之際，由徐偉峻在旁把風，陳世
    鴻持客觀上可作為兇器之如附表1 所示之物，用以破壞該車
    電門鎖之方式，竊取劉興潭所有車號6176-EX 號自小客車後
    ，由陳世鴻將該車駛至新竹市○○路○ 段2 巷119 號之倉庫
    內。
四、案經張慧玲、張國華、劉興潭訴由新竹市警察局第二分局報
    請臺灣新竹地方法院檢察署檢察官偵查起訴。
    理  由
壹、程序方面：
一、按除簡式審判程序、簡易程序及第376 條第1 款、第2 款所
    列之罪之案件外，第1 審應行合議審判，96年7 月4 日修正
    公布之刑事訴訟法第284 條之1 定有明文。查本案被告陳世
    鴻、徐偉峻、林雅萍涉犯竊盜案件，經檢察官提起公訴，其
    等所犯為刑事訴訟法第376 條第2 款之刑法第321 條第1 項
    之加重竊盜罪，揆諸上開規定，第1 審無庸行合議審判。
二、證據能力部分：
  (一)本件被告等之供述，被告並未主張係以不正方法取得自白或
    筆錄記載與實際所述不符合之情形而無證據能力，足認被告
    警詢、偵查中之自白，屬出於自由意識之陳述，無何任意性
    之瑕疵可指，應具有證據能力。
  (二)按被告以外之人於審判外之言詞或書面陳述，除法律有規定
    者外，不得作為證據。被告以外之人於審判外之陳述，雖不
    符刑事訴訟法第159 條之1 至第159 條之4 之規定，而經當
    事人於審判程序同意作為證據，法院審酌該言詞陳述或書面
    陳述作成時之情況，認為適當者，亦得為證據；當事人、代
    理人或辯護人於法院調查證據時，知有第159 條第1 項不得
    為證據之情形，而未於言詞辯論終結前聲明異議者，視為有
    前項之同意，刑事訴訟法第159 條第1 項、第159 條之5 分
    別定有明文。查被害人張慧玲、張國華、劉興潭及證人吳聲
    良於警詢所為之指、證述及偵查時所為之證述及卷內以其記
    載為內容之文書證據，雖屬被告以外之人於審判外之言詞陳
    述，然被告等就上開審判外之陳述，於本院審理中，並不爭
    執證據能力，復未曾於言詞辯論終結前聲明異議，而本院審
    酌該等證人陳述作成時之情況，並無違法取證及證明力過低
    之瑕疵，亦認以之作為證據為適當，依前揭規定說明，自得
    為證據。
  (三)本件其餘非供述證據，被告等並未於本院言詞辯論終結前表
    示無證據能力，復查其取得過程亦無何明顯瑕疵，而認均具
    證據能力。
貳、實體方面：
一、認定犯罪事實所憑之證據及理由：
  (一)就被告陳世鴻、徐偉峻所犯事實三(一)部分：
    上揭犯罪事實，業據被告陳世鴻、徐偉峻於警詢、偵查中及
    本院行準備程序、審理時均坦承不諱，核與證人即告訴人張
    慧玲於警詢、偵查中證述情節相符（見99年度偵字第3179號
    卷第23頁、第25頁至第26頁、第158 頁至第159 頁），且有
    監視器畫面4 幀在卷可佐（見99年度偵字第3179號卷第81頁
    至第82頁、第85頁），足認被告陳世鴻、徐偉峻前開自白與
    事實相符，應堪採信。本件此部分事證明確，被告陳世鴻、
    徐偉峻犯行均堪認定，應予論科。
  (二)就被告陳世鴻、徐偉峻所犯事實三(二)部分：
    上揭犯罪事實，業據被告陳世鴻、徐偉峻於警詢、偵查中及
    本院行準備程序、審理時坦承不諱，核與證人即被害人張國
    華於警詢中之指述情節相符（見99年度偵字第3179號卷第28
    頁至第29頁），復有新竹市警察局車輛協尋電腦輸入單、新
    竹市警察局第二分局文華派出所受理各類案件紀錄表、監視
    器畫面2 幀在卷可稽（見99年度偵字第3179號卷第83頁至第
    84頁），足認被告陳世鴻、徐偉峻前開自白與事實相符，應
    堪採信。本件此部分事證明確，被告陳世鴻、徐偉峻犯行均
    堪認定，應予論科。
  (三)就被告陳世鴻、徐偉峻所犯事實三(三)部分：
    上揭犯罪事實，業據被告陳世鴻於警詢、偵查中及本院行準
    備程序、審理時均坦承不諱，被告徐偉峻於本院審理時坦承
    不諱，核與證人即告訴人劉興潭於警詢、偵查中證述情節相
    符（見99年度偵字第3179號卷第30頁至第31頁、第32頁至第
    34頁、第159 頁），另有新竹市警察局第二分局扣押筆錄、
    贓物認領保管單、刑案現場照片6 幀、新竹市警察局車輛尋
    獲電腦輸入單、照片13幀在卷可按（見99年度偵字第3179
    號卷第40頁至第44頁、第91頁至第93頁、第170 頁、第172
    頁至第173 頁），足認被告陳世鴻、徐偉峻前開自白與事實
    相符，應堪採信。本件罪證明確，被告陳世鴻、徐偉峻犯行
    均堪認定，應予論科。
  (四)就被告林雅萍所犯事實三(一)、(二)部分：
    訊據被告林雅萍固坦承：有於99年4 月1 日凌晨駕駛車號06
    81-YG 號自小客車搭載被告陳世鴻、徐偉峻前往新竹市○○
    街及民權路處，被告陳世鴻下車竊取車號3657-MX 號及3335
    -MJ 號車輛一情，惟矢口否認有與渠等2 人共同為竊盜犯行
    ，辯以：伊並不知道被告陳世鴻要去偷車，當天凌晨伊接到
    被告徐偉峻電話，說要載朋友去牽車，所以伊當天下班後就
    去載被告陳世鴻、徐偉峻，途中伊依被告陳世鴻之指示停車
    ，伊車子停很遠，所以不知道被告陳世鴻、徐偉峻怎麼偷車
    云云。惟查：
    1.被告林雅萍於警詢、偵查中自承：99年4 月1 日凌晨12點
      多被告徐偉峻打電話給我，要我開車去載他和被告陳世鴻
      ，被告陳世鴻只叫我先開車到新竹市○○路，他們看到路
      旁有他們要的車子，被告陳世鴻就叫我停車，被告陳世鴻
      、徐偉峻就下車去偷，但是沒偷成功，他們又上車，被告
      陳世鴻叫我繼續繞，繞到新竹市○○街，被告陳世鴻又看
      到他要的車，他們2 個人就下車偷車，過1 分鐘被告徐偉
      峻又上我的車跟我聊天，當時被告陳世鴻已經偷到車，他
      自己開贓車，我載被告徐偉峻跟著他到新竹市○○路後，
      被告徐偉峻又下車，過沒多久被告徐偉峻就進到停在民權
      路上的1 輛車，由被告陳世鴻開著偷到的贓車在後面頂著
      被告徐偉峻所開的車，用這種方式將2 部車搬到新竹市○
      ○路○ 段2 巷119 號倉庫等語明確（見99年度偵字第31
      79 號 卷第16頁至第18頁、第125 頁至第127 頁）。
    2.被告林雅萍雖以前詞置辯，然被告林雅萍與被告徐偉峻為
      男女朋友關係，對於被告徐偉峻有無車輛可以使用理應知
      之甚詳，豈可能對於被告陳世鴻、徐偉峻為何要在市區尋
      車、下車、並駕駛並非其等所有之車輛，並進而以非其等
      所有車輛，在凌晨用前車頂後車方式運至其不知地點之緣
      由，實與常情不符。況依監視錄影翻拍照片所示，被告林
      雅萍當天所駕駛車號0681-YG 號車輛，均係行駛在被告陳
      世鴻、徐偉峻所竊得車輛前方乙節，此有監視錄影翻拍照
      片在卷可按（見99年度偵字第3179號卷第80頁至第85頁）
      。是被告林雅萍係知悉被告陳世鴻、徐偉峻要其搭載在市
      區繞行之目的係要尋找下手行竊車輛，並在尋得目標後，
      由被告陳世鴻、徐偉峻下車行竊，而由被告林雅萍在車上
      把風並等候是否已得手，若未得手則繼續由其駕車尋找下
      1 個目標乙節堪以認定，是被告林雅萍前揭所辯顯係飾卸
      之詞無足可採，
    3.則本件就被告林雅萍之竊盜犯行，事證明確，應依法論科
      。
二、論罪科刑：
  (一)論罪：
    1.按共同正犯，係指共同實施犯罪行為之人，在共同意思範
      圍內，各自分擔犯罪行為之一部，相互利用他人之行為，
      以達其犯罪之目的，其成立不以全體均行參與實施犯罪構
      成要件之行為為要件，如行為人以自己共同犯罪之意思，
      事前同謀，而由其中一部分人實行犯罪之行為者，亦應認
      為共同正犯，使之對於全部行為所發生之結果，負其責任
      ；刑法分則或刑法特別法中規定之結夥三人以上之犯罪，
      應以在場共同實施或在場參與分擔實施犯罪之人為限，不
      包括同謀共同正犯在內（最高法院87年度台非字第35號判
      決、76年台上字第7210號判例意旨參照）。準此，被告陳
      世鴻、徐偉峻、林雅萍共同謀議行竊，由陳世鴻、徐偉峻
      下手實施，被告林雅萍則在場負責把風，其等在共同意思
      範圍內，各自在場分工合作，以達犯罪之目的，且無同謀
      共同正犯之情形，自屬結夥3 人以上竊盜甚明。是就事實
      三(一)、(二)所示部分，核被告陳世鴻、徐偉峻、林雅萍均係
      犯刑法第321 條第1 項第4 款之結夥竊盜罪。
    2.按刑法第321 條第1 項第3 款之攜帶兇器竊盜罪，係以行
      為人攜帶兇器竊盜為其加重條件，此所謂兇器，其種類並
      無限制，凡客觀上足對人之生命、身體、安全構成威脅，
      具有危險性之兇器均屬之，且祇須行竊時攜帶此種具有危
      險性之兇器為已足，並不以攜帶之初有行兇之意圖為必要
      ，亦即行為人攜帶兇器有行兇之可能，客觀上具有危險性
      ，即為已足，至其主觀上有無持以行兇或反抗之意思，尚
      非所問（最高法院79年台上第5253號判例、同院74年度第
      3 次刑事庭會議決議意旨可資參照）。查被告陳世鴻、徐
      偉峻於事實三(三)所示時、地行竊時所攜帶之如附表1 所示
      之物，客觀上顯足以對於他人之生命、身體構成威脅而具
      有危險性，屬刑法所謂兇器甚明。是就事實三(三)所示部分
      ，核被告陳世鴻、徐偉峻所為均係犯刑法第321 條第1 項
      第3 款之攜帶兇器竊盜罪。
  (二)共同正犯：就事實三(一)、(二)所示部分，被告陳世鴻、徐偉峻
    、林雅萍間彼此有犯意聯絡及行為分擔，均應論以共同正犯
    ；另按，結夥3 人以上竊盜，其本質為共同正犯，因其已表
    明為結夥3 人以上，故主文之記載並無加列「共同」之必要
    ，最高法院79年度台上字第4231號、83年度台上字第2520號
    判決意旨可供參照，是以關於被告陳世鴻等人所犯如此部分
    之竊盜犯行，因已符合結夥3 人以上之要件，故此部分主文
    之記載即不再予以贅載「共同」2字，併予敘明。就事實三
    (三)所示部分，被告陳世鴻與徐偉峻間彼此有犯意聯絡及行為
    分擔，為共同正犯。
  (三)罪數：被告陳世鴻、徐偉峻所犯如事實三(一)、(二)、(三)所示之
    犯行；被告林雅萍所犯如事實三(一)、(二)所示之犯行，犯罪時
    間、地點及所竊取之物品均不同，顯然犯意個別，為數罪，
    應予以分論併罰。
  (四)累犯：被告陳世鴻、徐偉峻分別有如事實欄一、二所載之論
    罪科刑執行情形，有臺灣高等法院被告前案紀錄表在卷可參
    。是被告陳世鴻、徐偉峻於有期徒刑執行完畢後5 年內故意
    再犯本件有期徒刑以上之罪，為累犯，均應依刑法第47條第
    1 項加重其刑。
  (五)爰審酌被告陳世鴻、徐偉峻及林雅萍等3 人，均正值青壯，
    竟不思以正途謀生，僅因缺錢花用，即妄以竊盜手段不勞而
    獲，危害社會治安，所為實非可取，惟念被告陳世鴻犯後坦
    承犯行、被告徐偉峻於本院審理時方坦承全部犯行，被告林
    雅萍否認犯行之犯後態度及其等教育智識程度等一切情狀，
    分別量處如主文所示之刑，並分別定其等應執行之刑，以示
    懲儆。又被告陳世鴻、徐偉峻為事實三(三)所示加重竊盜犯行
    所用之如附表1 所示之物，係被告陳世鴻所有，且係供與被
    告徐偉峻犯本案事實三(三)所示犯罪所用之物，業據被告陳世
    鴻供明在卷，應依刑法第38條第1 項第2 款之規定宣告沒收
    。至扣案如附表2 所示之物，雖分別為被告徐偉峻、林雅萍
    所有，然無證據證明係供其等犯本案所用，爰不另為沒收之
    諭知，附此敘明。
據上論結，依刑事訴訟法第284 條之1 、第299 條第1 項前段，
刑法第28條、第321 條第1 項第3 款、第4 款、第47條第1 項、
第51條第5 款、第41條第1 項、第38條第1 項第2 款，刑法施行
法第1 條之1 第1 項前段、第2 項，判決如主文。
本案經檢察官黃慧倫到庭執行職務。
中    華    民    國    100    年    1    月    27    日
                  刑事第一庭   法  官  朱美璘
以上正本證明與原本無異。
如不服本判決應於收受判決後10日內向本院提出上訴書狀，並應
敘述具體理由。其未敘述上訴理由者，應於上訴期間屆滿後20日
內向本院補提理由書(均須按他造當事人之人數附繕本)「切勿逕
送上級法院」。
中    華    民    國    100    年    1    月    27    日
                               書記官  楊嘉惠
附錄本案論罪科刑法條：
刑法第321條
犯竊盜罪而有左列情形之一者，處6 月以上、5 年以下有期徒刑
：
一、於夜間侵入住宅或有人居住之建築物、船艦或隱匿其內而犯
    之者。
二、毀越門扇、牆垣或其他安全設備而犯之者。
三、攜帶兇器而犯之者。
四、結夥三人以上而犯之者。
五、乘火災、水災或其他災害之際而犯之者。
六、在車站或埠頭而犯之者。
前項之未遂犯罰之。
附表1：
┌──┬──────┬───┬┬──┬──────┬───┐
│編號│扣押物品    │數  量││編號│扣押物品    │數  量│
├──┼──────┼───┼┼──┼──────┼───┤
│ 1  │板手        │4支   ││ 8  │六角板手套件│1個   │
├──┼──────┼───┼┼──┼──────┼───┤
│ 2  │美工刀      │1支   ││ 9  │自製工具（六│2個   │
│    │            │      ││    │角板手研磨）│      │
├──┼──────┼───┼┼──┼──────┼───┤
│ 3  │十字板手    │1組   ││ 10 │板手        │2支   │
├──┼──────┼───┼┼──┼──────┼───┤
│ 4  │自製工具（鐵│1支   ││ 11 │鉗子        │5支   │
│    │製）        │      ││    │            │      │
├──┼──────┼───┼┼──┼──────┼───┤
│ 5  │螺絲起子（十│4支   ││ 12 │板手        │1支   │
│    │字、一字）  │      ││    │            │      │
├──┼──────┼───┼┼──┼──────┼───┤
│ 6  │鐵鎚        │1支   ││ 13 │手套        │2雙   │
├──┼──────┼───┼┼──┼──────┼───┤
│ 7  │自製工具（六│5支   ││    │            │      │
│    │角板手研磨）│      ││    │            │      │
└──┴──────┴───┴┴──┴──────┴───┘
附表2：
┌──┬────────────────┬──┬─────┐
│編號│物品名稱                        │數量│所有人    │
├──┼────────────────┼──┼─────┤
│ 1  │NOKIA手機（含SIM卡）  門號：0955│1支 │徐偉峻    │
│    │940831）                        │    │          │
├──┼────────────────┼──┼─────┤
│ 2  │手機（含SIM卡）（門號：000000000│1支 │徐偉峻    │
│    │3）                             │    │          │
├──┼────────────────┼──┼─────┤
│ 3  │NOKIA手機（含SIM卡）（門號：0989│1支 │林雅萍    │
│    │374893）                        │    │          │
├──┼────────────────┼──┼─────┤
│ 4  │手機（含SIM卡）（門號：000000000│1支 │林雅萍    │
│    │0）                             │    │          │
├──┼────────────────┼──┼─────┤
│ 5  │手機（含SIM卡）（門號：000000000│1支 │林雅萍    │
│    │2）                             │    │          │
└──┴────────────────┴──┴─────┘